【裁判字號】    97,易,852
【裁判日期】    971007
【裁判案由】    竊盜
【裁判全文】
臺灣屏東地方法院刑事判決               97年度易字第852號
公  訴  人  臺灣屏東地方法院檢察署檢察官
被      告  甲○○
                    （
上列被告因竊盜案件，經檢察官提起公訴（97年度偵字第5330號
），被告在準備程序中就被訴事實為有罪之陳述，本院合議庭裁
定由法官獨任進行簡式審判程序，判決如下：
    主  文
甲○○攜帶兇器竊盜，累犯，處有期徒刑捌月，扣案L 型板手壹
支沒收之。
    事  實
一、甲○○前於民國91年間，因施用毒品案件，經臺灣高雄地方
    法院以91年度訴字第1515號判處有期徒刑1年2月確定；復於
    同年間，因強盜等案件，經上開法院以91年度訴字第1369號
    判處有期徒刑 3年10月確定；再於同年間，因搶奪案件，經
    上開法院以91年度訴字第2497號判處有期徒刑 8月確定，上
    開 3案接續執行，於95年11月28日縮短刑期假釋出監，於97
    年3 月1 日保護管束期滿假釋未經撤銷，以執行完畢論。詎
    仍不知警愓，竟意圖為自己不法之所有，於97年8 月6 日中
    午，前往高雄縣杉林鄉○○路上之五金行購買鐵質L 型板手
    1 支後，在其高雄縣杉林鄉○○路2 巷29號之住處內，以砂
    輪機將購得之板手前端磨平。嗣甲○○向其父親佯稱欲外出
    找工作，攜帶上開磨製完成、客觀上足供兇器使用之起子搭
    車前往高雄市。於同日下午17時許，行經高雄市○○區○○
    路45號前，見乙○○所有之車號VSU-186 號輕型機車龍頭未
    上鎖，有機可趁，竟意圖為自己不法之所有，取出上開板手
    插入機車開關，以轉動龍頭破壞電源開關之方式竊取該輛機
    車（毀損部分未據告訴）。得手後供己代步使用，嗣其於同
    日23時30分許，騎乘上開機車至屏東市○○路與莊敬街1 段
    交叉路口時，因行跡可疑，為警盤查後始獲上情，並扣得上
    開L 型板手1 隻。
二、案經屏東縣政府警察局屏東分局報告臺灣屏東地方法院檢察
    署檢察官偵查起訴。
    理  由
一、按本件被告甲○○所犯係死刑、無期徒刑、最輕本刑為3 年
    以上有期徒刑以外之罪，其於準備程序就前揭被訴事實為有
    罪之陳述，經本院告知簡式審判程序之旨，並聽取其與公訴
    人之意見後，本院認無不得或不宜改依簡式審判程序進行之
    情事，依刑事訴訟法第273 條之1 第1 項規定，裁定本件進
    行簡式審判程序，合先敘明。
二、上揭犯罪事實，業據被告甲○○於警詢、偵訊及本院訊問、
    審理時坦承不諱，核與被害人於警詢時所述其機車遭竊一事
    相符，此外，復有扣押物品目錄表、贓物認領保管單、車輛
    尋獲電腦輸入單各1 紙、查獲時現場照片6 張在卷足憑，並
    有扣案之鐵質L 型板手1 支可佐，是本案事證明確，被告上
    開犯行洵堪認定。
三、按刑法第321 條第1 項第3 款之攜帶兇器竊盜罪，其所稱「
    兇器」，其種類並無限制，凡客觀上足對人之生命、身體、
    安全構成威脅，具有危險性之兇器均屬之，且祇須行竊時攜
    帶此種具有危險性之兇器為已足，並不以攜帶之初有行兇之
    意圖為必要（最高法院79年臺上字第5253號判例要旨參照）
    。依卷內之照片觀之，被告行竊VSU-186 號輕型機車所使用
    之鐵質L 型板手，前端尖銳，且依被告供稱其係用砂輪機將
    板手前端磨平，且用以破壞機車龍頭電源開關，（見本院卷
    第40頁、偵卷第7 頁）足認該板手質地堅硬，客觀上足以對
    人之生命、身體、安全構成危險，為可供兇器使用之物。核
    被告所為，係犯刑法第321 條第1 項第3 款攜帶兇器竊盜罪
    。被告前因施用毒品案件，經臺灣高雄地方法院以91年度訴
    字第1515號判處有期徒刑1 年2 月確定；復於同年間，因強
    盜等案件，經上開法院以91年度訴字第1369號判處有期徒刑
    3 年10月確定；再於同年間，因搶奪案件，經上開法院以91
    年度訴字第2497號判處有期徒刑8 月確定，上開3 案接續執
    行，於95年11月28日縮短刑期假釋出監，於97 年3月1 日保
    護管束期滿假釋未經撤銷，以執行完畢論，有臺灣高等法院
    被告前案紀錄表在卷可憑，被告於有期徒刑執行完畢後，5
    年內再故意犯本件有期徒刑以上之罪，應依刑法第47條第1
    項規定，論以累犯，並加重其刑。
四、爰審酌被告前有施用毒品、強盜、搶奪等前科，素行不佳，
    有臺灣高等法院被告前案紀錄表1 紙在卷可考，正值壯年，
    不思正當途徑以自力賺取財物，任意侵害他人財產法益，置
    法律規範罔聞，法紀觀念淡薄，且多次因財產犯罪入監服刑
    ，顯未從前揭刑罰中記取教訓，誠屬不該。又於犯案前即在
    住處將行竊所用之板手磨製完成，足認其事前即有隨機犯案
    之預備，惡性非輕，惟兼念其犯後坦承犯行、態度尚佳暨所
    竊得之財物價值非鉅，已交由被害人領回，未造成進一步財
    產損失等一切情狀，量處如主文所示之刑。扣案之L 型板手
    1 支，為被告所有供上開竊盜犯行所用之工具，業據被告供
    認在卷，應依刑法第38條第1 項第2 款之規定沒收之。
據上論斷，應依刑事訴訟法第273 條之1 第1 項、第299 條第 1
項前段，刑法第321 條第1 項第3 款、第47條第1 項、第38條第
1項第2 款，判決如主文。
本案經檢察官陳鼎文到庭執行職務。
中    華    民    國    97    年    10    月     7    日
                        刑事第二庭    法  官  劉怡孜
以上正本證明與原本無異。
如不服本判決應於收受本判決送達後十日內向本院提出上訴書狀，
其未敘述上訴理由者，並得於提起上訴後十日內向本院補提理由
書狀（均須按他造當事人之人數附繕本）「切勿逕送上級法院」
中    華    民    國    97    年    10    月    8     日
                                      書記官  馮得弟
附錄論罪科刑法條
刑法第321條第1項
犯竊盜罪而有左列情形之一者，處六月以上、五年以下有期徒刑
：
三、攜帶兇器而犯之者。


司法院資訊處製作；財團法人民間司法改革基金會備份。
